臺灣臺中地方法院民事裁定
111年度小上字第19號
上  訴  人  林昌哲  

被 上訴 人  富邦產物保險股份有限公司

法定代理人  羅建明  


上列當事人間請求損害賠償事件，上訴人對於民國110年12月7日
本院沙鹿簡易庭110年度沙小字第732號第一審小額民事判決提起
上訴，本院裁定如下：
    主  文
上訴駁回。
第二審訴訟費用新臺幣壹仟伍佰元由上訴人負擔。
    理  由
一、按對於小額程序之第一審裁判之上訴，非以其違背法令為理
    由，不得為之；又上訴狀內應記載上訴理由，表明下列各款
    事項：㈠原判決所違背之法令及其具體內容。㈡依訴訟資料可
    認為原判決有違背法令之具體事實，民事訴訟法第436條之2
    4第2項、第436條之25分別定有明文。所謂判決違背法令，
    乃指判決不適用法規或適用不當，此為同法第468條所明定
    ，依同法第436條之32第2項規定，為小額事件之上訴程序所
    準用。故對小額訴訟程序之第一審判決提起上訴時，其上訴
    狀或理由書應有具體之指摘，並揭示該法規之條項或其內容
    ，若係成文法以外之法則，應揭示該法則之旨趣，倘為司法
    院解釋，則應揭示該解釋之字號或其內容，如依民事訴訟法
    第469條所列第1款至第5款理由提起上訴時，其上訴狀或理
    由書應揭示合於該條款之事實，上訴狀或理由書如未依此項
    方法表明者，即難認為已對原審判決之違背法令有具體之揭
    示，其上訴自難認為合法（最高法院71年度台上字第314號
    裁定要旨參照）。
二、上訴意旨略以：上訴人在本件繫屬前曾聲請調解，惟被上訴
    人均未出席。本件車禍事故係因被上訴人承保車輛飛速行經
    十字路口，造成上訴人反應不及，車禍波及3台車，第三部
    車未行駛所以無肇事責任，被上訴人承保車輛應負七成肇事
    責任，上訴人肇事責任則為三成。而上訴人車輛維修均使用
    中古品，維修費用約新臺幣（下同）8萬元，依肇事比例計
    算，被上訴人承保戶需賠償上訴人5萬餘元；然被上訴人承
    保戶車輛維修皆使用新品，維修費用高達30萬餘元，依肇事
    比例計算，上訴人需賠償被上訴人9萬餘元，兩相扣除後，
    上訴人仍須給付被上訴人4萬餘元，且未予折舊，亦未給予
    上訴人商量餘地，請法院作出合乎比例原則的判決等語。
三、經查，上訴人前開上訴理由，並未具體表明原判決有何不適
    用法規、適用法規不當，或民事訴訟法第469條所列第1款至
    第5款之違背法令情形，上訴人顯未依民事訴訟法第436條之
    25規定，具體表明原判決究有何違背法令之處，更未指明原
    判決所違反之法令條項或其內容，及依訴訟資料有何判決違
    背法令之具體事實，自難謂已合法表明上訴理由，依前開說
    明，本件上訴為不合法，應予駁回。至原判決命上訴人給付
    之金額，已就零件費用予以計算折舊（見原判決第3至4頁）
    ，其認事用法並無違誤，非如上訴人所稱未予折舊，上訴人
    指摘原判決未予折舊云云，容有誤認。
四、依民事訴訟法第436條之32第1項準用同法第436條之19規定
    ，小額訴訟程序之第二審法院為訴訟費用之裁判時，應確定
    其訴訟費用額。本件訴訟費用額確定為1,500元，爰諭知如
    主文第2項所示。
五、據上論結，本件上訴為不合法，依民事訴訟法第436條之32
    第1項、第2項、第444條第1項前段、第436條之19第1項、第
    95條、第78條，裁定如主文。
中　　華　　民　　國　　111 　年　　3 　　月　　10　　日
                  民事第一庭  審判長法  官  許石慶
                                    法  官  王詩銘
                                    法  官　廖欣儀
正本係照原本作成。
本裁定不得抗告。
中　　華　　民　　國　　111 　年　　3 　　月　　10　　日
                                    書記官　李俊毅